# 求助陈老师，宾馆培训费收入的确认

提问人：三只小 鱼 时间：2021-06-22 13:33:07
宾馆接待某集团公司一项业务培训（该宾馆自身并无培训资质），宾馆将此项业务产生的住宿费、餐饮费、培训费分别确认主营业务收入，给某集团公司开具的发票含培训费，同时宾馆将收到培训机构的发票（培训机构并未与某集团公司签订合同，培训机构的发票开具给宾馆）列支为营业成本。培训费的营业收入即为营业成本，宾馆的培训费无利润。宾馆的此种会计处理方式是否涉嫌虚增收入、成本？如果该种处理方式不正确，对该类业务应该如何规范处理？

回答人：chenyiwei
对宾馆方而言，需考虑其收入确认中的培训费部分应采用总额法还是净额法。由于培训服务是由培训机构直接提供的，宾馆方并不控制该项服务，因此采用净额法的可能性相对较大。